Pablo López Luján

Desarrollador Full-Stack

Sobre mí

Desarrollador joven con experiencia principal en Java, Angular y front-end generalmente, abierto a aprender nuevos conocimientos.

He trabajado en entornos internacionales tanto en el extranjero como en España, lo que me ha permitido fortalecer mis habilidades técnicas así como mi capacidad de adaptación a diferentes dinámicas de equipo y proyectos.

Educación

2020 - 2022

Escuela Profesional Vedruna Sevilla

Técnico superior,
Desarrollo de Aplicaciones Multiplataforma **Beca Erasmus+**

2022 - 2024

Centro Educativo Altair FP

Técnico superior, Desarrollo de Aplicaciones Web

2024

Eviden Bootcamp

Curso de formación anexo a FCT, Desarrollo Full-Stack, Git, Scrum y Agile

Idiomas

Inalés

Nivel avanzado *B2-C1*B2 Cambridge Certificate

Español

Lengua nativa

in pablolopezdeveloper

pablolopezlujan01@gmail.com

pablolop12

3 +34 619402940



Experiencia

OVAN GmbH

Feb. 2022 - Jul. 2022 Berlín, Alemania HTML | SaSS| WordPress | Git | Scrum | Inglés

Desarrollador Front-End

Prácticas en el extranjero gracias a la beca Erasmus. Diseño front-end en proyectos reales para empresas de Alemania (KFW, Immexa, Easypac & Borderstep).

Eviden

Mar. 2024 - Jun. 2024 Sevilla, España Java | Spring | REST | Angular | Git | Scrum

Desarrollador Full-Stack

Prácticas como desarrollador full-stack con Java (Spring Boot) y Angular, trabajando en proyectos ficticios con API REST y front en Angular, y en proyectos grupales reales bajo Scrum para software organizativo interno.

Habilidades

Desarrollo back-end con Java y Spring Boot (API REST) y front-end con Angular, HTML, CSS, SASS, Bootstrap y JavaScript. Proficiente en Git y SQL (PostgreSQL, MySQL) con conocimientos básicos de despliegue en Linux en servicio AWS. Experiencia en trabajo en equipo con metodologías Scrum y Agile. Experiencia con IDE: Eclipse, IntelliJ, VSCode.

Aficiones

Me apasiona el **fitness**, el **diseño gráfico** y la **cocina**. Además, disfruto de la **música**, los **videojuegos**, la **moda**, y la programación de **proyectos personales** lo que me permite mantenerme creativo y activo en mi tiempo libre.